臺灣屏東地方法院民事裁定
111年度消債清字第34號
抗  告  人  
即 債務 人  龔正文  

代  理  人  林宗儀律師
上列抗告人即債務人聲請消費者債務清理事件，對於本院民國11
1年10月11日所為之裁定提起抗告，本院裁定如下：
    主  文
原裁定撤銷。
債務人龔正文自中華民國111年11月14日中午12時起開始清算程
序。
命司法事務官進行本件清算程序。
　　理  由
一、抗告意旨略以：抗告人因身體狀況不佳無法履行更生方案，
    有不可歸責於己之事由，致履行更生方案有困難，與消費者
    債務清理條例（下稱消債條例）第75條第1項、第5項規定要
    件相符，法院得依其聲請開始清算程序，惟鈞院裁定駁回抗
    告人之聲請，損及抗告人權益，為此提起抗告等語。
二、按原法院或審判長認抗告為有理由者，應撤銷或變更原裁定
    ；又關於更生或清算之程序，除本條例別有規定外準用民事
    訴訟法之規定，民事訴訟法第490條第1項及消債條例第15條
    定有明文。次按更生方案經法院裁定認可確定後，債務人因
    不可歸責於己之事由，致履行有困難者，得聲請法院裁定延
    長其履行期限；但延長之期限不得逾二年。債務人有第一項
    履行困難情形者，法院得依其聲請裁定開始清算程序，消債
    條例第75條第1項、第5項分別定有明文。查抗告人前經本院
    以106年度消債更字第48號裁定開始更生程序，且聲請人所
    提更生方案，復經本院106年度司執消債更字第81號裁定認
    可確定，嗣經本院分別以109年度消債聲字第9號、110年度
    消債聲字第32號裁定准予延期清償一年在案，且聲請人已無
    繼續履行更生方案等情，經本院調取上開卷宗查明無訛。又
    抗告人患有腎病、糖尿病等疾病，身體狀況不佳無法工作因
    而無法履行更生方案等情，有高雄醫學大學附設中和紀念醫
    院診斷證明書附卷可參，堪認聲請人有不可歸責於己之事由
    ，致履行有困難，其依消債條例第75條第5項規定聲請裁定
    開始清算程序，應予准許。本院前所為駁回聲請清算裁定應
    有違誤，抗告人提起抗告為有理由，爰撤銷原裁定。
三、綜上，原裁定既已撤銷，聲請人並有不可歸責於己之事由，
    致履行更生方案有困難，復查無消債條例第6條第3項、第8
    條或第82條第2項所定駁回清算聲請之事由存在，依前開規
    定，本院自應依聲請人之聲請而裁定開始清算程序，爰裁定
    如主文第二項所示，並依消債條例第16條第1項前段規定，
    命司法事務官進行本件清算程序。
中　　華　　民　　國　　111 　年　　11　　月　　14　　日
                  民事庭  法　官　曾吉雄
上為正本係照原本作成。
如不服本裁定，應於裁定送達後10日內，以書狀向本院提出抗告
，並繳納抗告費新臺幣1千元。
中　　華　　民　　國　　111 　年　　11　　月　　14　　日
  　                      書記官　鄭美雀